【裁判字號】    99,裁,1229
【裁判日期】    990527
【裁判案由】    商標異議
【裁判全文】
最  高  行  政  法  院  裁  定
                                      99年度裁字第1229號
上  訴  人  大安工研食品工廠股份有限公司
                        樓
代  表  人  甲○○
訴訟代理人  乙○○    ○○
被 上訴 人  經濟部
代  表  人  施顏祥
參  加  人  日商味之素股份有限公司
                        1號
代  表  人  丁○○○
訴訟代理人  林志剛    律師
            楊憲祖    律師
            黃闡億    律師
上列當事人間商標異議事件，上訴人對於中華民國99年1月7日智
慧財產法院98年度行商訴字第169號判決，提起上訴，本院裁定
如下：
    主  文
上訴駁回。
上訴審訴訟費用由上訴人負擔。
    理  由
一、按智慧財產案件審理法未規定者，分別依民事、刑事或行政
    訴訟程序應適用之法律，又對於智慧財產法院之裁判，除法
    律別有規定外，得上訴或抗告於終審行政法院，智慧財產案
    件審理法第1條及第32條分別定有明文。而對於高等行政法
    院判決之上訴，非以其違背法令為理由，不得為之，行政訴
    訟法第242條定有明文。依同法第243條第1項規定，判決不
    適用法規或適用不當者，為違背法令；而判決有同條第2項
    所列各款情形之一者，為當然違背法令。是當事人以高等行
    政法院判決有不適用法規或適用法規不當為上訴最高行政法
    院之理由時，其上訴狀或理由書應有具體之指摘，並揭示該
    法規之條項或其內容。如以行政訴訟法第243條第2項所列各
    款情形為理由時，其上訴狀或理由書，應揭示合於該條項各
    款之事實，如未依此項方法表明者，即難認為已對高等行政
    法院判決之違背法令有具體之指摘，其上訴自難認為合法。
二、本件上訴人於民國93年12月30日以「鰹  工研
    KONG YEN及圖」商標（圖樣中之「鰹  」及「極品鰹
    魚調味料」經聲明不在專用之列），指定使用於商標法施行
    細則第13條所規定商品及服務分類表第30類之鰹魚調味料、
    調味品、調味用醬、調味用香料、調味用粉、味精、味素商
    品，向經濟部智慧財產局（下稱原處分機關）申請註冊，經
    原處分機關審查，核准列為註冊第1173969號商標（下稱系
    爭商標）。嗣參加人提出據以異議註冊第673969號「
     」商標、註冊第666908、852841、852862號「烹大師
    及圖」商標及註冊第149635、667039號「鰹圖」商標（下稱
    據以異議商標），主張系爭商標之註冊違反商標法第23條第
    1項第12款、第13款及第14款規定，對之提起異議。經原處
    分機關審查，以98年1月21日中台異字第941559號商標異議
    審定書為「異議不成立」之處分，參加人對之不服，提起訴
    願，經被上訴人訴願決定「原處分撤銷，由原處分機關另為
    適法之處分。」，上訴人不服，遂循序提起本件行政訴訟。
三、本件上訴雖以原判決違背法令為由，惟核其上訴理由狀所載
    內容，係以商標是否近似，應就系爭商標與據以異議商標之
    各該商標分別逐一進行比對，而非將據以異議之6個各別獨
    立之商標所整合匯集而成之假想虛擬商標進行比對，更應以
    商標圖樣為整體觀察，況參加人所主張之圖樣並非商標圖樣
    而係產品包裝，詎原審法院無視混淆誤認之虞審查基準及商
    標識別性審查基準之規定，復未審酌上訴人所主張誠信及信
    賴保護原則等各項事證並敘明不予採認之理由，且雖稱應以
    整體觀察判別商標是否近似，卻將據以異議商標及實際使用
    圖樣各自擷取部分所整合匯集而成之假想虛擬商標進行比對
    ，故原判決顯有不備理由與理由矛盾之違背法令等理由；無
    非重申其已為原審法院所不採之各項主張，就原審取捨證據
    、認定事實之職權行使，指摘其為不當，或就原審所為論斷
    ，泛言其論斷違反論理及經驗法則，核屬對於法令規範意旨
    之誤解，而未具體表明原判決合於不適用法規、適用法規不
    當或行政訴訟法第243條第2項所列各款之情形，難認為對原
    判決之如何違背法令已有具體之指摘，依首揭說明，其上訴
    為不合法，應予駁回。
四、據上論結，本件上訴為不合法。依行政訴訟法第249條第1項
    前段、第104條、民事訴訟法第95條、第78條，裁定如主文
    。
中    華    民    國    99    年    5     月    27    日
                    最高行政法院第六庭
                        審判長法官  吳  明  鴻
                              法官  林  茂  權
                              法官  侯  東  昇
                              法官  劉  介  中
                              法官  黃  秋  鴻

以  上  正  本  證  明  與  原  本  無  異
中    華    民    國    99    年    5     月    28    日
                              書記官  吳  玫  瑩

司法院資訊處製作；財團法人民間司法改革基金會備份。
